【裁判字號】    90,毒抗,316
【裁判日期】    901231
【裁判案由】    聲請觀察勒戒
【裁判全文】
臺灣高等法院高雄分院刑事裁定        九十年度毒抗字第三一六號
      抗  告  人
      即  被  告  甲  ○  ○
右抗告人因毒品危害防制條例案件，不服台灣高雄地方法院民國九十年十一月二十九
日裁定 (九十年度毒聲字第七一四三號)，提起抗告，本院裁定如左：
    主  文
抗告駁回。
    理  由
一、本件原裁定以抗告人即被告甲○○基於概括犯意，自民國九十年十月初起至十月
    二十六日二十一時許止，在其位於雲林縣林內鄉○○村○○路三一○巷三號住處
    ，連續施用第二級毒品安非他命多次，並為警於九十年十月二十七日十八時十分
    許在高雄國際機場安全檢查室查獲，被告雖於偵訊中矢口否認有施用第二級毒品
    安非他命之行為，惟於警訊時已坦承施用安非他命（見原審卷第五頁背面），且
    經將其為警查獲時所採取之尿液送驗結果，係呈甲基安非他命陽性反應（原審裁
    定誤載為嗎啡陽性反應），有高雄市政府衛生局出具之煙毒尿液檢驗成績書一份
    附卷可稽，並有第二級毒品安非他命一小包（約重○‧九公克）及吸食器一組扣
    案可佐，顯見其於警訊中自白施用第二級毒品核與事實相符。嗣後抗告人雖翻異
    前供，顯係卸責之詞，不足採信，其應有施用第二級毒品安非他命之行為，爰依
    毒品危害防制條例第二十條第一項及觀察勒戒處分執行條例第三條第一項、第二
    項之規定，因予裁定將抗告人令入勒戒處所觀察、勒戒。
二、抗告意旨略以：抗告人深知毒品危害身心甚鉅，並無施用毒品之傾向，然抗告人
    曾長期服用感冒藥水，而因該感冒藥水含有如附件包裝盒上說明所示之成分，尿
    液有偽陽性反應之可能，是以原裁定與事實不符，爰依法提起抗告云云。
三、經查抗告人甲○○尿液經送檢驗後有毒品安非他命陽性反應，有高雄市衛生局出
    具之煙毒尿液檢驗成績書附卷可稽，上開證明書係經高雄市政府衛生局檢驗人員
    以科學之免疫學分析法及ＴＯＸ１－ＬＡＢ方法所檢驗出，其發生誤判之可能性
    應認甚低。且抗告人僅提出市面上可輕易購得之該感冒藥外包裝，並無從據以認
    其確否有長期服用該種感冒藥之事實，況無論服市售各種感冒鎮咳綜合製劑，尿
    液中均不會產生安非他命或甲基安非他命代謝物成份，故單純服用感冒鎮咳綜合
    製劑，不會檢出安非他命陽性反應等情，亦經載明法務部調查局編著之「科技鑑
    識問題解析」（第十四頁），故抗告人空言質疑其尿液安非他命反應可能係長期
    服用感冒藥云云，即無可採。綜上所述，本件被告非法吸用安非他命之犯行堪以
    認定，原審依前揭條文規定，將被告甲○○裁定送勒戒處所觀察、勒戒，經核並
    無不合，抗告意旨仍執陳詞指摘原裁定不當，為無理由，應予駁回。
四、據上論斷，應依刑事訴訟法第四百十二條，裁定如主文。
中    華    民    國     九十       年     十二       月  三十一  日
                              臺灣高等法院高雄分院刑事第三庭
                                  審判長法官  周賢銳
                                        法官  謝宏宗
                                        法官  莊崑山
右正本證明與原本無異。
不得抗告。
                                      書記官  邱麗莉
中    華    民    國     九十一     年       一       月     三   日
                                                                Ｊ


司法院資訊處製作；財團法人民間司法改革基金會備份。
